【裁判字號】    98,訴,135
【裁判日期】    980227
【裁判案由】    清償借款
【裁判全文】
臺灣高雄地方法院民事判決               98年度訴字第135號
原      告  元大商業銀行股份有限公司
                      樓、5樓.
法定代理人  丙○○
訴訟代理人  甲○○
被      告  乙○○
上列當事人間清償借款事件，經本院於民國98年2月20日言詞辯
論終結，判決如下：
    主      文
被告應給付原告新台幣柒拾肆萬伍仟貳佰零陸元，及自民國九十
七年四月二十八日起至清償日止，按年息百分之五計算之利息，
並自民國九十七年五月二十九日起至清償日止，其逾期在六個月
以內者，按上開利率百分之十，逾期超過六個月者，按上開利率
百分之二十計付違約金。
訴訟費用新台幣捌仟壹佰伍拾元由被告負擔。
本判決於原告以新台幣貳拾伍萬元供擔保後得假執行。
    事實及理由
一、原告主張：被告於民國94年6 月29日向伊借款95萬元，雙方
    約定借款期限自94年7 月1 日起至101 年7 月1 日止，並按
    月繳付本息，利息按伊基本放款利率加碼3.99％計付，並隨
    基本放款利率調整時而調整，如未按期清償，即喪失期限利
    益，應立即將所借之本金及利息一併償還，並應給付逾期在
    6 個月以內者，按上開利率加計10％、逾期超過6 個月以上
    者，按上開利率加計20％計算之違約金。詎被告自97年4 月
    28日起即未再繳付，依約已喪失期限利益，全部債務視同到
    期，經核算結果，尚有如主文所示之本金及約定之利息及違
    約金未為清償，爰本於消費借貸之法律關係，提起本訴，求
    為判決如主文第1 項所示，並願供擔保請准宣告假執行。
二、被告則陳述：伊現無力清償等語。
三、原告主張之事實，業據提出與其所述相符之信用借款約定書
    、繳款明細等件為證，且為被告所不爭執，依本院調查結果
    ，原告主張之事實，堪信為真。
四、按謂當事人約定，一方移轉金錢或其他代替物之所有權於他
    方，而他方以種類、品質、數量相同之物返還之契約。借用
    人應於約定期限內，返還與借用物種類、品質、數量相同之
    物。遲延之債務，以支付金錢為標的者，債權人得請求依法
    定利率計算之遲延利息。但約定利率較高者，仍從其約定利
    率。民法第474 條、第478 條、第233 條第1 項分別定有明
    文。本件被告既係系爭債務之借款人，從而，原告本於消費
    借貸之法律關係，請求被告給付本件尚未清償之如主文所示
    之本金、利息及違約金，即屬正當，應予准許。
五、原告陳明願供擔保，聲請宣告假執行經核無不合，爰酌定相
    當之擔保金額，併准許之。
六、據上論結，本件原告之訴為有理由，依民事訴訟法第78條、
    第390 條第2 項，判決如主文。
中    華    民    國    98    年    2     月    27    日
                    民事鳳山分庭法  官  何悅芳
正本係照原本作成。
如不服本判決，應於送達後20日內，向本院提出上訴狀並表明上
訴理由，如於本判決宣示後送達前提起上訴者，應於判決送達後
10日內補提上訴理由書（須附繕本）。
中    華    民    國    98    年    2     月    27    日
                                書記官  洪嘉慧


司法院資訊處製作；財團法人民間司法改革基金會備份。
